【裁判字號】    97,易,843
【裁判日期】    970930
【裁判案由】    竊盜
【裁判全文】
臺灣桃園地方法院刑事判決               97年度易字第843號
公  訴  人  臺灣桃園地方法院檢察署檢察官
被      告  乙○○
上列被告因竊盜案件，經檢察官提起公訴（97年度偵字第12371
號），被告於準備程序中，就被訴事實為有罪之陳述，經告知簡
式審判程序意旨，聽取當事人意見後，本院裁定行簡式審判程序
，茲判決如下：
    主  文
乙○○攜帶兇器竊盜，累犯，處有期徒刑捌月，扣案Ｔ字型扳手
貳支，均沒收。
    事  實
一、乙○○前因違反毒品危害防制條例案件，經本院於民國95年
    4 月28日以95年度訴字第10號判決判處有期徒刑1 年，上訴
    後，經最高法院（聲請簡易判決處刑書誤載為臺灣高等法院
    ）於95年10月26日以95年度臺上字第5923號判決駁回上訴確
    定；復因詐欺案件，經臺灣新竹地方法院於95年10月5 日以
    95年度竹北簡字第316 號判決判處有期徒刑4 月確定；嗣經
    臺灣新竹地方法院依中華民國九十六年罪犯減刑條例，於96
    年7 月16日以96年度聲減字第401 號裁定上開2 罪減刑為有
    期徒刑6 月、2 月，應執行有期徒刑7 月確定後，並於96年
    7 月25日縮刑期滿執行完畢。詎仍不知悛悔，基於竊盜之犯
    意，於97年5 月13日中午12時30分許，因其所有之車牌號碼
    N5H-080 號重型機車遭拖吊，乃至桃園縣中壢市○○○路○
    段900 號之中壢拖吊場內領取上開車輛，盧文德於進入中壢
    拖吊場內領取車輛時，見甲○○所有車牌號碼AA5-160 號重
    型機車停放於該處，竟意圖為自己不法之所有，持自備之2
    支Ｔ字型扳手（簡易判決處刑書載為Ｔ字桿）竊取車牌號碼
    AA5-160 號重型機車之空氣濾心器1 個，並置於自備之袋子
    中得手，嗣中壢拖地場之管理保全人員葉爾錦巡邏察覺有異
    ，並報警處理，乙○○始將該拆卸下空氣濾心器裝回車牌號
    碼AA5-160 號重型機車上，並扣得乙○○所有之Ｔ字型扳手
    2 支。
二、案經桃園縣政府警察局中壢分局報請臺灣桃園地方法院檢察
    署檢察官偵查起訴。
    理  由
一、程序部分：按除簡式審判程序、簡易程序及刑事訴訟法第37
    6 條第1 款、第2 款所列之罪之案件外，第一審應行合議審
    判，刑事訴訟法第284 條之1 定有明文；而刑法第321 條第
    1 項第3 款之攜帶兇器竊盜罪，乃屬刑事訴訟法第376 條第
    2 款所列之罪，是本件被告乙○○經起訴涉犯刑法第321 條
    第1 項第3 款之攜帶兇器竊盜罪，依前揭規定，即屬應行合
    議審判之例外，自得由本院以獨任法官之法院組織行本案通
    常審判程序；次按刑事訴訟法第273 條之1 規定除被告所犯
    為死刑、無期徒刑、最輕本刑為3 年以上有期徒刑之罪、或
    高等法院管轄第一審案件者外，於準備程序進行中，被告先
    就被訴事實為有罪之陳述時，得告知被告簡式審判程序之旨
    ，並聽取當事人、代理人、辯護人及輔佐人之意見後，裁定
    由受命法官獨任進行簡式審判程序。茲查，被告被訴本件竊
    盜案件，非前開不得進行簡式審判程序之案件，且經被告於
    準備程序時就被訴事實為有罪之陳述，經本院告知被告簡式
    審判程序之旨，聽取被告、檢察官之意見後，本院裁定依簡
    式審判程序進行審判，是本件之證據調查，依刑事訴訟法第
    273 條之2 規定，不受同法第159 條第1 項、第161 條之2
    、第161 條之3 、第163 條之1 及第164 條至第170 條規定
    之限制，合先敘明。
二、上開犯罪事實，業據被告乙○○於警詢、偵查中檢察官訊問
    、本院行準備程序時坦承不諱（見97年偵字第12371 號卷第
    6 至9 頁、第29至30頁，本院卷第14至16頁），核與證人即
    中壢拖吊場管理保全人員葉爾錦於警詢、檢察官偵查中證述
    情節相符（見97年偵字第12371 號卷第14至16頁、第40至41
    頁），並有中壢分局興國派出所職務報告書、桃園縣政府警
    察局中壢分局扣押筆錄、桃園縣政府警察局扣押物品目錄表
    、桃園縣政府警察局桃園分局扣押物品收據、車籍查詢--基
    本資料詳細畫面各1 份、現場照片4 幀在卷可稽（見97年度
    偵字第12371 號卷第17至24頁），及Ｔ字型扳手2 支扣案可
    證，足認被告前揭具任意性之自白核與事實相符，而屬可信
    ，綜上所述，本件事證明確，被告犯行洵堪認定，應依法論
    科。
三、按刑法第321 條第1 項第3 款之攜帶兇器竊盜罪，係以行為
    人攜帶兇器竊盜為其加重條件，此所謂兇器，其種類並無限
    制，凡客觀上足對人之生命、身體、安全構成威脅，具有危
    險性之兇器均屬之，且祇須行竊時攜帶此種具有危險性之兇
    器為已足，並不以攜帶之初有行兇之意圖為必要，最高法院
    79年台上字第5253號著有判例可資參照。查被告竊盜時所攜
    帶之Ｔ字型扳手，均為金屬製品，質地堅硬，客觀上足對人
    之生命、身體、安全造成危險，核屬兇器無疑。是核被告乙
    ○○所為，係犯刑法第321 條第1 項第3 款之攜帶兇器竊盜
    罪。被告有事實欄所載之有期徒刑科刑、執行紀錄，此有臺
    灣高等法院被告前案紀錄表在卷可稽，其受有期徒刑執行完
    畢後，5 年以內故意再犯本件有期徒刑以上之本罪，為累犯
    ，應依刑法第47條第1 項加重其刑。爰審酌被告之犯罪動機
    、行竊之手段、所竊財物之價值、犯罪所生危害，及被告犯
    後坦承犯行，態度尚佳，暨其前事實欄所載構成累犯之犯罪
    前科，量處如主文所示之刑。扣案Ｔ字型扳手2 支，係被告
    所有，供本案竊盜犯罪所用，業據被告供承在卷（見本院卷
    第19頁），應依刑法第38條第1 項第2 款規定，併予宣告沒
    收。
據上論斷，應依刑事訴訟法第452 條、第273 條之1 第1 項、第
284 條之1 、第299 條第1 項前段，刑法第321 條第1 項第3 款
、第47條第1 項、第38條第1 項第2 款、第3 項，判決如主文。
本案經檢察官黃怡菁到庭執行職務。
中    華    民    國    97    年    9    月    30   日
                  刑事第五庭    法  官  潘政宏
上正本證明與原本無異。
如不服本判決，應於判決送達後10日內向本院提出上訴狀（應附
繕本），上訴於臺灣高等法院。
                                書記官  田宜芳
中    華    民    國    97    年    9     月    30  日
本案主要論罪科刑法條：
中華民國刑法第321條（加重竊盜罪）
犯竊盜罪而有左列情形之一者，處六月以上、五年以下有期徒刑
：
一、於夜間侵入住宅或有人居住之建築物、船艦或隱匿其內而犯
    之者。
二、毀越門扇、牆垣或其他安全設備而犯之者。
三、攜帶兇器而犯之者。
四、結夥三人以上而犯之者。
五、乘火災、水災或其他災害之際而犯之者。
六、在車站或埠頭而犯之者。
前項之未遂犯罰之。


司法院資訊處製作；財團法人民間司法改革基金會備份。
